【裁判字號】    91,易,265
【裁判日期】    920324
【裁判案由】    竊盜
【裁判全文】
臺灣嘉義地方法院刑事判決                          九十一年度易字第二六五號
    公  訴  人  臺灣嘉義地方法院檢察署檢察官
    被      告  甲○○  男三十.
右列被告因竊盜案件，經檢察官提起公訴（九十一年度偵字第二二三五號）及移送併
辦（臺灣臺南地方法院檢察署九十一年度偵字第六八九五號），本院判決如左：
    主  文
甲○○連續結夥三人以上竊盜，處有期徒刑捌月。
    事  實
一、甲○○意圖為自己不法之所有，基於概括之犯意，先於民國九十一年三月二十七
    日晚上八時三十分許，夥同丙○○（俟到案後另結）、綽號「哥仔」之不詳真實
    姓名年籍成年男子一名（下稱「哥仔」）等三人，基於共同犯意之聯絡，由丙○○駕駛牌照號碼Ｎ八－七三四九號自小貨車，搭載甲○○、「哥仔」前往丁○○
    位於嘉義縣大埔鄉西興村二鄰五之四號住處附近之雞舍，由甲○○與不詳男子下
    手行竊，丙○○則在車上把風並等候，嗣三人共竊得四十二隻土雞得手而欲離開
    現場之際，因該自小貨車車輪陷入泥淖無法動彈，丙○○至遂請不知情之丁○○
    之弟戊○○幫忙拖吊，戊○○到場見甲○○手中抓持土雞，察覺有異，警方同時
    經過現場，始查獲甲○○、丙○○，「哥仔」則乘隙逃逸。
二、甲○○後於九十一年六月二十一日晚上七時許，在臺南縣新化鎮某果菜市場旁之
    巷內，見乙○○所有牌照號碼ＮＣＪ－六五九號重型機車停放該處，鑰匙插在其
    上，有機可趁，遂發動電門將該機車駛離現場，因而竊取得手。又在同年六月二
    十四日晚上某時，至臺南縣歸仁鄉○○路○段二五九巷五十八號旁之西瓜園，徒
    手摘取園內己○○所種植之西瓜二粒得手，並將之置放在前開機車置物箱內。旋
    於同年六月二十五日晚上九時五十分許，警方至臺南縣歸仁鄉○○路○段二五九
    巷五十八號旁之工寮執行巡邏任務，發現甲○○在工寮內睡覺，其旁停有上開機
    車，機車置物箱內置有西瓜，甲○○始供出竊取機車及西瓜等情。
三、案經嘉義縣警察局中埔分局報告臺灣嘉義地方法院檢察署檢察官偵查起訴及臺灣
    臺南地方法院檢察署移送併辦。
    理  由
一、訊據被告甲○○對右揭事實欄一所示之犯罪事實坦承不諱（本院卷第二百三十五
    頁審判筆錄），核與其在警訊及偵查中之自白大致相符（嘉義縣警察局中埔分局
    嘉中警三字第○○九一○○○一三○五號警卷第四頁至第七頁反面偵訊筆錄，臺
    灣嘉義地方法院檢察署九十一年度偵字第二二三五號偵查卷第十六頁至第十七頁
    訊問筆錄），復經證人戊○○、丁○○於警訊、偵查或審理時證述明確（前開警
    卷第十頁至第十一頁偵訊筆錄，前開偵查卷第二十三頁及其反面訊問筆錄，本院
    卷第八十一頁至第八十三頁訊問筆錄），另有卷附之扣押書、保管書各一份可參
    （前開警卷第十二頁、第十四頁）。因此，被告自白與事實相符，事證明確，該
    部分犯行堪以認定。
二、訊據被告對於騎乘並使用牌照號碼ＮＣＪ－六五九號重型機車，且摘取西瓜二粒
    之事實固不諱言，惟矢口否認有何犯行，辯稱，該部機車係向朋友所借，西瓜則
    是朋友稱其親戚種植，告以得自行摘取食用云云。經查，右揭事實欄二所示之犯
    罪事實，業據被告於警訊及偵查中坦承無訛（臺南縣警察局歸仁分局歸警刑字第
    ○九一○○○一九○二號卷第一頁至第三頁反面偵訊筆錄，臺灣臺南地方法院檢
    察署九十一年度偵字第六八九五號卷第七頁至第八頁訊問筆錄），核與證人即被
    害人乙○○、己○○於警訊時所述失竊情節相符（前開警卷第四頁至第五頁反面
    偵訊筆錄），復有扣押書一份、贓物認領保管單二份、車輛遺失電腦輸入單一份
    、車籍查詢資料一份在卷可參（前開警卷第六頁至第八頁、第九頁、第十五頁）
    。被告雖以前開情詞為辯，然其始終未能交待交付機車及告以得摘食西瓜者之姓
    名年籍以供稽考，無從查證所辯是否屬實，所述亦與其於警訊及偵查中基於自由
    意識下所為自白大相矛盾，此外，證人乙○○、己○○與被告並無素昧平生，自
    無設詞誣攀之理。被告所辯，與事實不符，無非臨訟卸之詞，難以採信。事證明
    確，該部分犯行亦堪洵認定。
三、核被告所為，係犯刑法第三百二十一條第一項第四款之加重竊盜罪、第三百二十
    條第一項之竊盜罪。被告、丙○○、「哥仔」就右揭事實欄一所示之犯行，有犯
    意聯絡與行為分擔，均為共同正犯。被告先後竊盜之犯行，時間緊接，方法雷同
    ，所犯係構成要件相同之罪名，顯係基於概括犯意為之，為連續犯，應依刑法第
    五十六條論以情節較重之加重竊盜一罪，並加重其刑。公訴人雖僅就右揭事實欄
    一所示之犯行提起公訴，未論及右揭事實欄二所示之部分，然檢察官就犯罪事實
    一部起訴者，其效力及於全部，本件被告全部犯罪事實既具有連續犯之裁判上一
    罪關係，已如前述，本院自得併予審理。爰審酌被告年富力壯，不思上進，貪圖
    他人財物致罹刑典之動機，所竊得之土雞、機車、西瓜等財物於客觀上之價值，
    犯罪之目的、手段、所生之危害，犯罪後坦承犯行，態度堪稱良好等一切情狀，
    量處如主文所示之刑，以示儆懲。
據上論斷，應依刑事訴訟法第二百九十九條第一項前段，刑法第二十八條、第五十六
條、第三百二十一條第一項第四款，判決如主文。
本案經檢察官郭志明到庭執行職務。
中      華      民      國    九十二    年      三      月    二十四    日
                                  臺灣嘉義地方法院刑事第二庭
                                      法  官  張  道  周
右正本證明與原本無異。
如不服本判決，應於判決送達後十日內向本院提出上訴狀( 應附繕本 )。
中      華      民      國    九十二    年      三      月    二十四    日
                                      書記官  王  佩  湘
附錄本判決論罪法條全文
刑法第三百二十一條第一項第四款
犯竊盜罪而有左列情形之一者，處六月以上、五年以下有期徒刑：
  四、結夥三人以上而犯之者。


司法院資訊處製作；財團法人民間司法改革基金會備份。
